臺灣桃園地方法院刑事判決　　　　　　　99年度重訴字第54號
公　訴　人　臺灣桃園地方法院檢察署檢察官
被　　　告　李峻賢
指定辯護人　本院公設辯護人陳瑞明
上列被告因毒品危害防制條例等案件，經檢察官提起公訴（99年
度偵字第13367 、13368 、13370 、16664 、16665 、16666 、
16672、18657 號），本院判決如下：
    主  文
李峻賢共同運輸第二級毒品，處有期徒刑肆年肆月。扣案如附表
一編號1 所示之第二級毒品甲基安非他命，沒收銷燬之。扣案如
附表二編號1 至3 所示之物，均沒收。又共同運輸第二級毒品，
處有期徒刑肆年貳月。扣案如附表二編號1 、4 至6 所示之物，
均沒收。未扣案之運輸第二級毒品所得新臺幣萬元沒收，如全
部或一部不能沒收時，以其財產抵償之。應執行有期徒刑陸年陸
月，扣案如附表一編號1 所示之第二級毒品甲基安非他命，沒收
銷燬之。扣案如附表二編號1 至6 所示之物，均沒收。未扣案之
運輸第二級毒品所得新臺幣萬元沒收，如全部或一部不能沒收
時，以其財產抵償之。
    事  實
一、李峻賢與余文誠、洪劍鈴、鄧鎮祥、諸莉榆、徐振皓、許庭
    槐（余文誠、洪劍鈴、鄧鎮祥、諸莉榆、徐振皓部分，另行
    審結；許庭槐部分業經本院判決確定）、年籍不詳名為游清
    華及真實姓名年籍不詳綽號「阿添」之成年男子（下稱「阿
    添」），均明知甲基安非他命係毒品危害防制條例所定之第
    二級毒品，依法不得運輸，並經行政院公告為甲類管制進出
    口物品，屬懲治走私條例所列未經許可不得私運出境之管制
    進出口物品，不得私運出口。於民國98年間，由余文誠負責
    資金及安排運輸甲基安非他命事宜；洪劍鈴負責操作運毒時
    程及境外聯繫交易事宜；游清華負責安排人手銷售毒品；「
    阿添」在大陸地區負責販入及包裝甲基安非他命；李峻賢負
    責招募運輸甲基安非他命之人員，而為下列行為：
 (一) 民國98年5 月間，洪劍鈴經李峻賢之介紹認識徐振皓，擬
      由徐振皓自臺灣運輸及私運物品至日本，並約定事成後分
      別給付李峻賢、徐振皓新臺幣（下同）5 萬元、10萬元之
      報酬，徐振皓應允之。渠等謀議既定，余文誠、洪劍鈴、
      李峻賢、徐振皓、游清華、「阿添」遂共同基於運輸第二
      級毒品甲基安非他命與私運管制物品出口之犯意聯絡，推
      由李峻賢持如附表二編號1 所示門號之行動電話，徐振皓
      持如附表二編號2 所示門號之行動電話，彼此間聯絡運輸
      第二級毒品甲基安非他命事宜，並由洪劍鈴代徐振皓購買
      前往日本之機票，復由許文澤（許文澤部分，另行審結）
      在臺南市○區○○路255 號民冠小客車租賃公司，承租某
      不詳車號之三菱牌自用小客車後，駕駛上開車輛搭載李峻
      賢、徐振皓北上至臺北縣林口鄉○○路○ 段之雅麗汽車旅
      館與洪劍鈴會面，洪劍鈴即指示徐振皓當日在該汽車旅館
      投宿並交付前往日本之機票。98年5 月27日上午10時許，
      洪劍鈴復駕駛某不詳車號之自用小客車至該汽車旅館，在
      該旅館2 樓房間內交付夾藏第2 級毒品安非他命之襯衫11
      件予徐振皓，並駕駛上開車輛搭載徐振皓前往桃園機場，
      徐振皓旋搭乘中華航空CI018 班機，欲將上開夾藏甲基安
      非他命之襯衫11件運輸至日本東京。嗣於98年5 月27日下
      午5 時54分許到達日本成成田機場時，經日本海關人員查
      獲徐振皓攜帶之11件襯衫內夾藏甲基安非他命共計1,469
      公克。
 (二) 98年12月間，鄧鎮祥經李峻賢之介紹認識許庭槐，擬由許
      庭槐負責自臺灣運輸第二級毒品甲基安非他命至日本，並
      約定許庭槐運輸甲基安非他命可得報酬15萬元，來回日本
      之機票、住宿等費用由許庭槐自行負責，鄧鎮祥則可從中
      抽取佣金3 萬元，李峻賢可獲取介紹費1 萬5 仟元，許庭
      槐允諾之。渠等謀議既定，余文誠、洪劍鈴、鄧鎮祥、李
      峻賢、諸莉榆、游清華、「阿添」、許庭槐遂共同基於運
      輸第二級毒品與私運管制物品出口之犯意聯絡，由李峻賢
      交付其所有如附表三編號5 之行動電話予許庭槐，許庭槐
      即持用如附表三編號5 之行動電話，李峻賢持如附表二編
      號1 所示行動電話、鄧鎮祥持某不詳之大陸門號，彼此間
      聯絡該次運輸第二級毒品甲基安非他命之細部事宜。鄧鎮
      祥於98年12月間先將3 萬元介紹報酬匯入李峻賢帳戶，許
      庭槐於98年12月4 日下午4 時30分許，搭乘和欣客運自臺
      南北上至板橋車站下車後，許庭槐以上揭電話聯繫鄧鎮祥
      ，鄧鎮祥隨即駕駛某不詳車號之自用小客車，搭載許庭槐
      投宿在址設臺北縣板橋市○○路55號之正點旅社。於同日
      晚上8 時40分許，鄧鎮祥在正點旅社旁之咖啡廳內，交待
      許庭槐相關運輸毒品之注意事項。翌日（即5 日）上午8
      時30分許，鄧鎮祥復駕駛某不詳車號之自用小客車，搭載
      張浩淳（不能證明其有參與運輸本案毒品之情事）一同前
      來接許庭槐前往臺灣桃園國際機場第一航廈1 號門口附近
      與諸莉榆會合。於同日上午10時許抵達機場後，由諸莉榆
      將如附表一編號2 、3 所示之甲基安非他命（以如附表三
      編號1 所示透明塑膠袋密封後，再以如附表三編號2 所示
      包裝紙、硬紙板包裹，分藏置於如附表三編號3 所示之瑞
      士蓮巧克力盒內，再裝入如附表三編號4 所示之巧克力加
      以掩飾，放入如附表三編號6 之紙袋內），在機場大廳某
      處交與許庭槐，同時交付電子機票、攜帶品、另外寄送的
      物品申告書、外國人入境記錄、日本新宿華盛頓飯店簡介
      等與許庭槐，並告知許庭槐抵達日本後，即前往該飯店與
      鄧鎮祥聯絡。嗣許庭槐於同日上午11時18分許，將前揭毒
      品帶往機場第一航廈2 樓欲搭乘國泰航空股份有限公司於
      同日中午12時45分起飛前往日本之CX -450 號班機離境，
      於出境管制區處正準備接受海關查驗證照時，為警攔檢查
      獲逮捕，且自許庭槐隨身之上開巧克力禮盒內，扣得如附
      表一編號2 、3 所示之甲基安非他命203 小包（毛重共計
      898.16公克）及附表三編號1 至5 號所示之物，其私運管
      制物品出口之舉始未得逞。
二、案經臺灣桃園地方法院檢察署檢察官指揮內政部警政署刑事
    警察局移送後偵查起訴。
    理  由
一、本件認定事實所引用卷內所有卷證資料（包含人證與文書證
    據、物證等證據）之證據能力，被告於本院準備程序、審理
    時均不爭執（見本院訴字卷一第51、152 頁、卷五第85、86
    頁），且無證據證明係公務員違背法定程序所取得；又卷內
    各項文書證據，並無刑事訴訟法第159 條之4 第1 款、第2
    款顯有不可信而不得作為證據之情形，故本院均認有證據能
    力。
二、上揭犯罪事實，業據被告李峻賢於警詢、檢察官偵查及本院
    審理時均坦承不諱（見99年度偵字第13368 號卷四第64、65
    、160 之37、160 之38頁、99年度偵字第16666 號第228 至
    230 、239 頁、99年度偵字第13367 號卷三第261 頁、本院
    卷一第51、152 頁、卷五第74至85頁），核與證人即共同被
    告徐振皓於警詢中（見99年度偵字第16664 號卷第270 至27
    1 、274 至276 頁）、余文誠、鄧鎮祥、許文澤、諸莉榆、
    許庭槐於警詢、檢察官偵查中證述相符（見99年度偵字第16
    665 號第85、97頁、99年度偵字第13368 號卷四第83至86、
    88、92至94、187 、191 、200 頁、99年度偵字第16666 號
    第152 至154 頁、99年度偵字第13367 號卷三第261 、290
    頁、99年度偵字第13370 號卷第3 、4 、16、80頁、99年度
    偵字第16664 號卷第322 至326 、327 至330 頁），並有許
    庭槐之護照封面及內頁、機票、旅客行李託運單影本、監聽
    譯文及扣案如附表所示之物在卷可稽（見98年度偵字第2762
    2 號卷第32至37、52至61頁）。且犯罪事實二為警查獲之巧
    克力禮盒內，夾藏如附表一編號2 、3 所示甲基安非他命20
    3 小包之事實，有桃園縣政府警察局搜索扣押筆錄暨扣押物
    品目錄表及現場照片（見98年度偵字第27622 號卷第25至32
    ）在卷可稽。又扣案如附表一編號2 、3 所示之甲基安非他
    命共203 包，經內政部警政署刑事警察局以氣相層析質譜分
    析法、核磁共振分析法鑑定，該等白色細晶體之物品，外觀
    型態均相似，隨機抽取編號A6、B41 鑑定，取0.14公克鑑定
    用罄，確實檢出第二級毒品甲基安非他命成分，其中編號A6
    該包純度約百分之98，依抽測純度值推估上開共計203 包驗
    前總純質重約818.78公克，驗餘總淨重835.35公克，有該局
    99年1 月15日刑鑑字第0980180951號鑑定書1 紙附卷可憑（
    見99年度偵字第13368 號第164 頁）。綜上，足認被告前述
    任意性之自白與事實相符，本件事證明確，被告運輸甲基安
    非他命及私運甲基安非他命出口之犯行明確，洵堪認定。
三、按甲基安非他命為毒品危害防制條例第2 條第2 項第2 款所
    定之第二級毒品，且屬行政院依懲治走私條例第2 條第4 項
    授權公告之「管制物品項目及數額」所列甲項第4 款之管制
    進口物品，依法不得持有、運輸或私運出口；次按運輸毒品
    罪祇以所運輸之毒品已實施運送為已足，並非以運扺目的地
    為完成犯罪之要件，換言之，區別該罪既遂、未遂之依據，
    應以已否起運為準，既已起運，構成該罪之輸送行為即已完
    成，不以達到目的地為既遂條件（最高法院92年度台上字第
    3096號判決意旨參照）；又按懲治走私條例第二條之私運管
    制物品出口逾公告數額罪，其所謂出口，係指由我國海港、
    航空機場或陸地邊境向國外運輸者而言。其私運之方式，不
    論為海運、空運或陸運，或數方式併用，均屬之。如對於私
    運管制物品出口之構成犯罪事實，已開始實行者，即屬著手
    ，而以運出國境為既遂（最高法院88年度台上字第2489號判
    決意旨參照）。核被告就犯罪事實一所為，係犯毒品危害防
    制條例第4 條第2 項運輸第二級毒品罪與懲治走私條例第2
    條第1 項之私運管制物品出口罪；就犯罪事實二所為，係犯
    毒品危害防制條例第4 條第2 項運輸第二級毒品罪與懲治走
    私條例第2 條第2 項、第1 項之私運管制物品出口未遂罪。
    被告持有第二級毒品之低度行為，為其運輸之高度行為所吸
    收，不另論罪。被告就犯罪事實一部分，與余文誠、洪劍鈴
    、徐振皓、游清華、「阿添」間，就犯罪事實二部分，與余
    文誠、洪劍鈴、鄧鎮祥、諸莉榆、許庭槐、游清華、「阿添
    」間，有犯意聯絡及行為分擔，應論以共同正犯。被告就犯
    罪事實一，以一行為觸犯運輸第二級毒品罪、私運管制物品
    出口罪；就犯罪事實二，以一行為觸犯運輸第二級毒品罪、
    私運管制物品出口未遂罪，均為想像競合犯，依刑法第55條
    規定，均應從一重之運輸第二級毒品罪處斷。被告所犯上開
    2 罪，犯意各別，行為互殊，應分論併罰。又被告於偵查及
    審理中均自白本件犯行，應依毒品危害防制條例第17條第2
    項規定，減輕其刑。爰審酌被告明知毒品對於人體有莫大之
    戕害，竟圖一己之私利，招攬徐振皓、許庭槐運輸甲基安非
    他命至日本，參與本件運輸第二級毒品至日本之犯行，且所
    運輸之毒品重量非微，戕害他國人民健康，影響國際視聽與
    觀感，原本不宜寬縱，幸未運抵目的地即遭警查獲，並未造
    成重大實害，參以犯後態度良好，顯有悔意，兼衡被告在犯
    罪集團中扮演之角色與地位及其犯罪動機、目的、生活狀況
    、智識程度等一切情狀，分別量處如主文所示之刑並定其應
    執行之刑，以示懲儆。
三、沒收：
 (一) 扣案如附表一編號1 所示之第二級毒品甲基安非他命，為
      查獲之第二級毒品，應依毒品危害防制條例第18條第1 項
      前段規定，宣告沒收銷燬。
 (二) 扣案如附表二編號1 、2 所示之行動電話及SIM 卡，分別
      為被告李峻賢及共犯徐振皓所有用以聯繫本件犯罪事實一
      所用之物；扣案如附表二編號3 所示之襯衫11件，為共犯
      所有用以夾藏甲基安非他命所用而供本件犯罪事實一所用
      之物；扣案如附表二編號1 、4 至6 所示之行動電話，係
      被告或共犯所有供聯繫本件犯罪事實二所用之物，均依毒
      品危害防制條例第19條第1 項前段規定宣告沒收，而上開
      物品既已扣案，自無不能沒收之虞，無併諭知追徵其價額
      或以其財產抵償之必要（最高法院95年度台上字第1001、
      3133號判決意旨參照）。
 (三) 扣案如附表二編號7 至10所示之SIM 卡4 張，依卷附該門
      號所有人資料，該SIM 卡用戶姓名分別為李竹婕（被告之
      弟）、鄧智仁（共犯鄧鎮祥之兄）、許月英（共犯諸莉榆
      之母）、朱福龍（共犯諸莉榆之兄），是上開該SIM 卡並
      非被告或共犯所有，自不得依毒品危害防制條例第19條第
      1 項規定宣告沒收。至附表二編號11至13所示之行動電話
      2 支（各含SIM 卡1 張）及中華電信SIM 卡1 張，雖為被
      告所有，惟其否認係供本案犯罪所用，復查無證據證明與
      本案有何關聯，不得依毒品危害防制條例第19條第1 項規
      定宣告沒收。
 (四) 按毒品危害防制條例第19條第1 項規定，犯販賣、運輸毒
      品罪者，其犯罪所得之財物，均沒收之。被告就犯罪事實
      二因運輸毒品犯罪所得之財物3 萬元，雖未扣案，仍應依
      毒品危害防制條例第19條第1 項之規定均予諭知沒收，如
      全部或一部不能沒收時，以其財產抵償之，又以其財產抵
      償時，應以其與該次之共同正犯即余文誠、洪劍鈴、鄧鎮
      祥、諸莉榆、許庭槐、游清華及「阿添」之財產連帶抵償
      之。至被告雖供承犯罪事實一部分，事成後可獲得報酬5
      萬元，惟被告尚未實際取得該報酬，自無庸宣告沒收。
 (五) 至如附表一編號2 、3 所示之第二級毒品甲基安非他命，
      業經本院以99年度訴字第321 號判決宣告沒收銷燬，如附
      表三所示之物，經同判決宣告沒收，並均經台灣桃園地方
      法院檢察署檢察官命令執行沒收銷毀或沒收等情，有本院
      99年度訴字第321 號判決、臺灣桃園地方法院檢察署檢察
      官扣押（沒收）物品處分命令、電腦列印執行資料及本院
      公務電話紀錄在卷足證，是如附表一編號2 、3 所示之甲
      基安非他命203 包，既已銷燬，如附表三所示之物，亦經
      執行沒收而廢棄，均已不復存在，自不得再予宣告沒收銷
      燬及沒收，併予敘明。
據上論斷，應依刑事訴訟法第299 條第1 項前段，毒品危害防制
條例第4 條第2 項、第17條第2 項、第18條第1 項前段、第19條
第1 項，懲治走私條例第2 條第2 項、第1 項、第11條前段，刑
法第11條前段、第28條、第55條、第51條第5 款，判決如主文。
本案經檢察官林郁芬到庭執行職務。
中    華    民    國   100    年    9     月    8    日
                  刑事第一庭審判長法  官  謝順輝
                                  法  官  張瓊華
                                  法  官  林虹翔
以上正本證明與原本無異。
如不服本判決應於收受判決後10日內向本院提出上訴書狀，並應
敘述具體理由。其未敘述上訴理由者，應於上訴期間屆滿後20日
內向本院補提理由書(均須按他造當事人之人數附繕本)「切勿逕
送上級法院」。
                                  書記官  劉宗源
中    華    民    國   100    年    9     月    8    日
附表一：
┌─┬───────────────┬──────────┐
│編│    扣案物品名稱              │    備註            │
│號│                              │                    │
├─┼───────────────┼──────────┤
│1 │甲基安非他命（1,469 公克）    │扣案於日本          │
├─┼───────────────┼──────────┤
│2 │第二級毒品甲基安非他          │扣案之第二級毒品102 │
│  │命102包                       │、101包，為警另行各 │
├─┼───────────────┤裝1大包（驗前總毛重 │
│3 │第二級毒品甲基安非他          │898.42公克，包裝塑膠│
│  │命101包                       │袋總重約62.93公克， │
│  │                              │取樣0.14公克鑑定用罄│
│  │                              │），驗餘總淨重835.35│
│  │                              │公克（計算式：898.42│
│  │                              │-62.93-0.14=835.35）│
└─┴───────────────┴──────────┘
附表二：
┌─┬────────┬─┬──────────┐
│編│    物品名稱    │數│      備註          │
│號│                │量│                    │
├─┼────────┼─┼──────────┤
│1 │ANYCALL 手機（粉│1 │李峻賢所有，供本件犯│
│  │紅色            │支│罪事實一、二所用    │
├─┼────────┼─┼──────────┤
│2 │行動電話（含門號│1 │徐振皓所有，供本件犯│
│  │0000000000號SIM │支│罪事實一所用（扣案於│
│  │卡）            │  │日本）              │
├─┼────────┼─┼──────────┤
│3 │襯衫            │11│共犯所有，供本件犯罪│
│  │                │件│事實一所用（扣案於日│
│  │                │  │本）                │
├─┼────────┼─┼──────────┤
│4 │SONY ERICSSON手 │1 │鄧鎮祥所有，供本件犯│
│  │機（黑色)       │支│罪事實二所用        │
├─┼────────┼─┼──────────┤
│5 │黑苺機手機（黑色│1 │諸莉榆所有，供本件犯│
│  │）              │支│罪事實二所用        │
├─┼────────┼─┼──────────┤
│6 │NOKIA 手機（黑色│1 │諸莉榆所有，供本件犯│
│  │）              │支│罪事實二所用        │
├─┼────────┼─┼──────────┤
│7 │SIM 卡：        │1 │李竹婕所有，非被告所│
│  │0000000000      │張│有                  │
├─┼────────┼─┼──────────┤
│8 │SIM 卡：00000000│1 │鄧智仁所有，非被告或│
│  │20              │張│共犯所有            │
├─┼────────┼─┼──────────┤
│9 │SIM 卡：        │1 │許月英所有，非被告或│
│  │0000000000      │張│共犯所有            │
├─┼────────┼─┼──────────┤
│10│SIM 卡：        │1 │諸福龍所有，非被告或│
│  │0000000000      │張│共犯所有            │
├─┼────────┼─┼──────────┤
│11│LG手機（黑色，含│1 │李峻賢所有，與本案無│
│  │SIM 卡：00000000│支│關                  │
│  │44 )            │  │                    │
├─┼────────┼─┼──────────┤
│12│ANYCALL 手機（黑│1 │李峻賢所有，與本案無│
│  │色，含SIM 卡：09│支│關                  │
│  │00000000)       │  │                    │
├─┼────────┼─┼──────────┤
│13│中華電信SIM 卡：│1 │李峻賢所有，與本案無│
│  │0000000000      │張│關                  │
└─┴────────┴─┴──────────┘
附表三：
┌──┬─────────────┬────┬──────────────┐
│編號│    物品名稱              │  數量  │  備註                      │
├──┼─────────────┼────┼──────────────┤
│ 1  │透明塑膠袋                │203只   │（A、B2盒內分別裝有102個、  │
│    │                          │        │ 101 個）                   │
├──┼─────────────┼────┼──────────────┤
│ 2  │包裝甲基安非他命之包裝紙、│406張   │（A盒裝有102張包裝紙、102張 │
│    │硬紙板                    │        │  硬紙板、B盒裝有101張包裝紙│
│    │                          │        │  、101張硬紙板）           │
├──┼─────────────┼────┼──────────────┤
│ 3  │瑞士蓮巧克力盒            │2盒     │A、B2盒                     │
├──┼─────────────┼────┼──────────────┤
│ 4  │巧克力                    │138個   │A盒內含70個、B盒內含68個    │
├──┼─────────────┼────┼──────────────┤
│ 5  │門號0000000000號SIM卡、配 │SIM 卡1 │許庭槐所有供犯罪事實二所用  │
│    │用該SIM卡之WINII型行動電話│枚、行動│                            │
│    │                          │電話1具 │                            │
├──┼─────────────┼────┼──────────────┤
│ 6  │昇恆昌免稅店紙袋          │1只     │未扣案                      │
└──┴─────────────┴────┴──────────────┘
附錄論罪科刑法條：
毒品危害防制條例第4條：
製造、運輸、販賣第一級毒品者，處死刑或無期徒刑；處無期徒
刑者，得併科新臺幣2000萬元以下罰金。
製造、運輸、販賣第二級毒品者，處無期徒刑或7年以上有期徒
刑，得併科新臺幣1000萬元以下罰金。
製造、運輸、販賣第三級毒品者，處5年以上有期徒刑，得併科
新臺幣700萬元以下罰金。
製造、運輸、販賣第四級毒品者，處3年以上10年以下有期徒刑
，得併科新臺幣300萬元以下罰金。
製造、運輸、販賣專供製造或施用毒品之器具者，處1年以上7年
以下有期徒刑，得併科新臺幣100萬元以下罰金。
前5項之未遂犯罰之。
懲治走私條例第2條：
私運管制物品進口、出口逾公告數額者，處7年以下有期徒刑，
得併科新臺幣300萬元以下罰金。
前項之未遂犯罰之。
第1項所稱管制物品及其數額，由行政院公告之。